臺灣新北地方法院刑事裁定
111年度聲字第1688號
聲  請  人  臺灣新北地方檢察署檢察官
受  刑  人  李嘉益



上列聲請人因對受刑人數罪併罰有二裁判以上，聲請定其應執行
之刑（111年度執聲字第1225號），本院裁定如下：
    主  文
李嘉益所犯如附表所示之罪，所處如附表所示之有期徒刑部分，
應執行有期徒刑伍年陸月。
    理  由
一、本件聲請意旨略以：受刑人李嘉益因犯詐欺等案件，先後經
    判決確定如附表所載，應依刑法第53條及第51條第5款規定
    ，定其應執行之刑，爰依刑事訴訟法第477條第1項聲請裁定
    之等語。
二、按「裁判確定前犯數罪者，併合處罰之。但有下列情形之一
    者，不在此限：一、得易科罰金之罪與不得易科罰金之罪。
    二、得易科罰金之罪與不得易服社會勞動之罪。三、得易服
    社會勞動之罪與不得易科罰金之罪。四、得易服社會勞動之
    罪與不得易服社會勞動之罪。」、「前項但書情形，受刑人
    請求檢察官聲請定應執行刑者，依第51條規定定之。」刑法
    第50條定有明文。故對於裁判前所犯數罪存有刑法第50條第
    1 項但書各款所列情形時，除受刑人請求檢察官聲請定應執
    行刑者外，不得併合處罰之，於裁判前所犯數罪兼有得易科
    罰金之罪與不得易科罰金之罪時，其是否依刑法第51條定應
    執行刑，繫乎受刑人之請求與否，而非不問被告之利益與意
    願，一律併合處罰之。另按數罪併罰中之一罪，依刑法規定
    得易科罰金，因與不得易科之他罪併合處罰結果，根本上不
    得易科罰金，故於諭知判決時，自亦無庸為易科罰金折算標
    準之記載（司法院釋字第144號、第679號解釋意旨參照）。
三、查受刑人李嘉益因犯如附表所示各罪，均經判決科刑確定在
    案，有臺灣高等法院被告前案紀錄表、上開判決書等在卷可
    稽。其中附表編號2至25所示之罪所處之刑不得易服社會勞
    動，而附表編號1所示之罪所處之刑則得易服社會勞動，依
    刑法第50條第1項但書第4款情形，須經受刑人請求檢察官聲
    請定其應執行刑者，始得依第51條規定定之。查本件受刑人
    已請求聲請人就附表所示之罪，向本院提出定應執行刑之聲
    請，此有定刑聲請切結書1紙在卷可考（附於臺灣新北地方
    檢察署111年度執聲字第1225號卷第7頁），是本件聲請符合
    刑法第50條第2項規定，應依刑法第51條第5款規定定其應執
    行之刑，從而，聲請人以本院為附表之犯罪事實最後判決之
    法院，聲請定其應執行之刑，本院審核無訛，應予准許。至
    於罰金刑部分，僅附表編號24、25所示案件有併科罰金之宣
    告，且已經本院以109年度金訴字第93、98號判決應執行罰
    金新臺幣1萬元確定，既無宣告多數罰金刑之情形，自不生
    定應執行刑之問題，附此敘明。
四、爰審酌受刑人之素行（見卷附臺灣高等法院被告前案紀錄表
    ），其犯如附表所示各罪之基本行為態樣均係擔任詐欺集團
    之車手負責提領被害人匯入之款項，且係於民國107年4、5
    月間所為，犯案時間密接，具高度重複性，各罪之獨立性較
    低，法益侵害之加重效應應予遞減，俾較符合比例原則、責
    罰相當原則、重複評價禁止原則等內部性界限，又受刑人所
    犯如附表編號2至12所示之罪前經法院定應執行刑為有期徒
    刑2年10月確定，如附表編號13至18所示之罪前經法院定應
    執行刑為有期徒刑1年9月確定，如附表編號19至23所示之罪
    前經法院定應執行刑為有期徒刑1年9月確定，如附表編號24
    至25所示之罪前經法院定應執行刑為有期徒刑1年8月確定，
    加計如附表編號1所示之有期徒刑6月，總計為有期徒刑8年8
    月，暨受刑人請求從輕量定應執行刑之意見（見本院卷附定
    應執行刑案件陳述意見查詢表），本院綜合上開各項情狀予
    以整體評價受刑人應受矯治之程度，並兼衡責罰相當與刑罰
    經濟之原則，依刑事訴訟法第477條第1項，刑法第53條、第
    51條第5款，裁定如主文。
中　　華　　民　　國　　111 　年　　10　　月　　4 　　日
                  刑事第六庭    法　官  樊季康
上列正本證明與原本無異。
如不服本裁定，應於裁定送達後五日內敘明抗告理由，向本院提
出抗告狀。
                                書記官　黃莉涵
中　　華　　民　　國　　111 　年　　10　　月　　5 　　日
受刑人李嘉益定應執行刑案件一覽表     編號  1 2 3 罪名  詐欺 詐欺 詐欺 宣告刑  有期徒刑6月 有期徒刑1年2月 有期徒刑1年6月 犯罪日期  107/05/01～107/05/05 107/04/25 107/04/30 偵查(自訴)機關 年度案號  臺中地檢108年度偵字第27059號 新北地檢107年度偵字第16280、21026、33699、36027號，移送併辦案號：同署107年度偵字第28809、35267號、109年度偵字第2878號 新北地檢107年度偵字第16280、21026、33699、36027號，移送併案審理案號：同署107年度偵字第28809、35267號、109年度偵字第2878號  最後事實審 法院 臺中地院 臺灣高院 臺灣高院  案號 109年度原訴字第4號 109年度原上訴字第43號 109年度原上訴字第43號  判決日期 109/03/17 109/06/02 109/06/02  確定 判決 法院 臺中地院 臺灣高院 臺灣高院  案號 109年度原訴字第4號 109年度原上訴字第43號 109年度原上訴字第43號  判決 確定日期 109/04/30 109/08/06 109/08/06 是否為得易科罰金之案件  否 否 否 備註  臺中地檢109年度執字第6536號 新北地檢109年度執字第11670號 新北地檢109年度執字第11670號    編號2-12應執行有期徒刑2年10月  

受刑人李嘉益定應執行刑案件一覽表     編號  4 5 6 罪名  詐欺 詐欺 詐欺 宣告刑  有期徒刑1年1月 有期徒刑1年 有期徒刑1年 犯罪日期  107/05/08 107/05/08 107/05/08 偵查(自訴)機關 年度案號  新北地檢107年度偵字第16280、21026、33699、36027號，移送併案審理案號：同署107年度偵字第28809、35267號、109年度偵字第2878號 新北地檢107年度偵字第16280、21026、33699、36027號，移送併案審理案號：同署107年度偵字第28809、35267號、109年度偵字第2878號 新北地檢107年度偵字第16280、21026、33699、36027號，移送併案審理案號：同署107年度偵字第28809、35267號、109年度偵字第2878號  最後事實審 法院 臺灣高院 臺灣高院 臺灣高院  案號 109年度原上訴字第43號 109年度原上訴字第43號 109年度原上訴字第43號  判決日期 109/06/02 109/06/02 109/06/02  確定 判決 法院 臺灣高院 臺灣高院 臺灣高院  案號 109年度原上訴字第43號 109年度原上訴字第43號 109年度原上訴字第43號  判決 確定日期 109/08/06 109/08/06 109/08/06 是否為得易科罰金之案件  否 否 否 備註  新北地檢109年度執字第11670號 新北地檢109年度執字第11670號 新北地檢109年度執字第11670號   編號2-12應執行有期徒刑2年10月   

受刑人李嘉益定應執行刑案件一覽表     編號  7 8 9 罪名  詐欺 詐欺 詐欺 宣告刑  有期徒刑1年2月 有期徒刑1年8月 有期徒刑1年 犯罪日期  107/05/08 107/05/09 107/05/10 偵查(自訴)機關 年度案號  新北地檢107年度偵字第16280、21026、33699、36027號，移送併案審理案號：同署107年度偵字第28809、35267號、109年度偵字第2878號 新北地檢107年度偵字第16280、21026、33699、36027號，移送併案審理案號：同署107年度偵字第28809、35267號、109年度偵字第2878號 新北地檢107年度偵字第16280、21026、33699、36027號，移送併案審理案號：同署107年度偵字第28809、35267號、109年度偵字第2878號  最後事實審 法院 臺灣高院 臺灣高院 臺灣高院  案號 109年度原上訴字第43號 109年度原上訴字第43號 109年度原上訴字第43號  判決日期 109/06/02 109/06/02 109/06/02  確定 判決 法院 臺灣高院 臺灣高院 臺灣高院  案號 109年度原上訴字第43號 109年度原上訴字第43號 109年度原上訴字第43號  判決 確定日期 109/08/06 109/08/06 109/08/06 是否為得易科罰金之案件  否 否 否 備註  新北地檢109年度執字第11670號 新北地檢109年度執字第11670號 新北地檢109年度執字第11670號   編號2-12應執行有期徒刑2年10月   

受刑人李嘉益定應執行刑案件一覽表     編號  10 11 12 罪名  詐欺 詐欺 詐欺 宣告刑  有期徒刑1年2月 有期徒刑1年 有期徒刑1年2月 犯罪日期  107/05/10 107/05/10 107/05/10 偵查(自訴)機關 年度案號  新北地檢107年度偵字第16280、21026、33699、36027號，移送併案審理案號：同署107年度偵字第28809、35267號、109年度偵字第2878號 新北地檢107年度偵字第16280、21026、33699、36027號，移送併案審理案號：同署107年度偵字第28809、35267號、109年度偵字第2878號 新北地檢107年度偵字第16280、21026、33699、36027號，移送併案審理案號：同署107年度偵字第28809、35267號、109年度偵字第2878號  最後事實審 法院 臺灣高院 臺灣高院 臺灣高院  案號 109年度原上訴字第43號 109年度原上訴字第43號 109年度原上訴字第43號  判決日期 109/06/02 109/06/02 109/06/02  確定 判決 法院 臺灣高院 臺灣高院 臺灣高院  案號 109年度原上訴字第43號 109年度原上訴字第43號 109年度原上訴字第43號  判決 確定日期 109/08/06 109/08/06 109/08/06 是否為得易科罰金之案件  否 否 否 備註  新北地檢109年度執字第11670號 新北地檢109年度執字第11670號 新北地檢109年度執字第11670號   編號2-12應執行有期徒刑2年10月   

受刑人李嘉益定應執行刑案件一覽表     編號  13 14 15 罪名  詐欺 詐欺 詐欺 宣告刑  有期徒刑1年4月 有期徒刑1年3月 有期徒刑1年4月 犯罪日期  107/04/25 107/04/27 107/04/27 偵查(自訴)機關 年度案號  新北地檢107年度偵字第23826號、108年度偵字第11155號、第11181號、第11489號、108年度偵緝字第3267號；追加起訴案號：108年度偵字第37470號 新北地檢107年度偵字第23826號、108年度偵字第11155號、第11181號、第11489號、108年度偵緝字第3267號；追加起訴案號：108年度偵字第37470號 新北地檢107年度偵字第23826號、108年度偵字第11155號、第11181號、第11489號、108年度偵緝字第3267號；追加起訴案號：108年度偵字第37470號  最後事實審 法院 臺灣高院 臺灣高院 臺灣高院  案號 109年度原上訴字第69號 109年度原上訴字第69號 109年度原上訴字第69號  判決日期 109/08/20 109/08/20 109/08/20  確定 判決 法院 臺灣高院 臺灣高院 臺灣高院  案號 109年度原上訴字第69號 109年度原上訴字第69號 109年度原上訴字第69號  判決 確定日期 110/01/07 110/01/07 110/01/07 是否為得易科罰金之案件  否 否 否 備註  新北地檢110年度執字第1329號 新北地檢110年度執字第1329號 新北地檢110年度執字第1329號   編號13-18應執行有期徒刑1年9月   

受刑人李嘉益定應執行刑案件一覽表     編號  16 17 18 罪名  詐欺 詐欺 詐欺 宣告刑  有期徒刑1年3月 有期徒刑1年1月 有期徒刑1年2月 犯罪日期  107/04/25 107/04/25 107/04/25 偵查(自訴)機關 年度案號  新北地檢107年度偵字第23826號、108年度偵字第11155號、第11181號、第11489號、108年度偵緝字第3267號；追加起訴案號：108年度偵字第37470號 新北地檢107年度偵字第23826號、108年度偵字第11155號、第11181號、第11489號、108年度偵緝字第3267號；追加起訴案號：108年度偵字第37470號 新北地檢107年度偵字第23826號、108年度偵字第11155號、第11181號、第11489號、108年度偵緝字第3267號；追加起訴案號：108年度偵字第37470號  最後事實審 法院 臺灣高院 臺灣高院 臺灣高院  案號 109年度原上訴字第69號 109年度原上訴字第69號 109年度原上訴字第69號  判決日期 109/08/20 109/08/20 109/08/20  確定 判決 法院 臺灣高院 臺灣高院 臺灣高院  案號 109年度原上訴字第69號 109年度原上訴字第69號 109年度原上訴字第69號  判決 確定日期 110/01/07 110/01/07 110/01/07 是否為得易科罰金之案件  否 否 否 備註  新北地檢110年度執字第1329號 新北地檢110年度執字第1329號 新北地檢110年度執字第1329號   編號13-18應執行有期徒刑1年9月   

受刑人李嘉益定應執行刑案件一覽表     編號  19 20 21 罪名  詐欺 詐欺 詐欺 宣告刑  有期徒刑7月 有期徒刑1年 有期徒刑1年1月 犯罪日期  107/05/10 107/05/10 107/05/08 偵查(自訴)機關 年度案號  新北地檢107年度偵字第28809號，暨移送併辦107 年度偵字第14867 號 新北地檢107年度偵字第28809號，暨移送併辦107 年度偵字第14867 號 新北地檢107年度偵字第28809號，暨移送併辦107 年度偵字第14867 號  最後事實審 法院 新北地院 新北地院 新北地院  案號 110年度金訴緝字第1號 110年度金訴緝字第1號 110年度金訴緝字第1號  判決日期 110/05/06 110/05/06 110/05/06  確定 判決 法院 新北地院 新北地院 新北地院  案號 110年度金訴緝字第1號 110年度金訴緝字第1號 110年度金訴緝字第1號  判決 確定日期 110/06/23 110/06/23 110/06/23 是否為得易科罰金之案件  否 否 否 備註  新北地檢110年度執字第5941號 新北地檢110年度執字第5941號 新北地檢110年度執字第5941號   編號19-23應執行有期徒刑1年9月   

受刑人李嘉益定應執行刑案件一覽表     編號  22 23 24 罪名  詐欺 詐欺 詐欺 宣告刑  有期徒刑1年4月 有期徒刑1年1月 有期徒刑1年4月，併科罰金新臺幣8000元 犯罪日期  107/05/07 107/05/08 107/04/27 偵查(自訴)機關 年度案號  新北地檢107年度偵字第28809號，暨移送併辦107 年度偵字第14867 號 新北地檢107年度偵字第28809號，暨移送併辦107 年度偵字第14867 號 新北地檢107年度偵字第35267 號及追加起訴暨移送併辦107年度偵字第14867號、107年度偵字第36731 號  最後事實審 法院 新北地院 新北地院 新北地院  案號 110年度金訴緝字第1號 110年度金訴緝字第1號 109年度金訴字第93、98號  判決日期 110/05/06 110/05/06 110/03/11  確定 判決 法院 新北地院 新北地院 新北地院  案號 110年度金訴緝字第1號 110年度金訴緝字第1號 109年度金訴字第93、98號  判決 確定日期 110/06/23 110/06/23 110/04/14 是否為得易科罰金之案件  否 否 否 備註  新北地檢110年度執字第5941號 新北地檢110年度執字第5941號 新北地檢110年度執字第6051號   編號19-23應執行有期徒刑1年9月  編號24-25應執行有期徒刑1年8月，併科罰金新臺幣10000元 

受刑人李嘉益定應執行刑案件一覽表     編號  25   罪名  詐欺   宣告刑  有期徒刑1年4月，併科罰金新臺幣8000元   犯罪日期  107/04/27   偵查(自訴)機關 年度案號  新北地檢107年度偵字第35267 號及追加起訴暨移送併辦107年度偵字第14867號、107年度偵字第36731 號    最後事實審 法院 新北地院    案號 109年度金訴字第93、98號    判決日期 110/03/11    確定 判決 法院 新北地院    案號 109年度金訴字第93、98號    判決 確定日期 110/04/14   是否為得易科罰金之案件  否   備註  新北地檢110年度執字第6051號     編號24-25應執行有期徒刑1年8月，併科罰金新臺幣10000元